Minutes et répertoires du notaire Simon LE MERCIER, 15 septembre 1609 - 31 octobre 1647 (étude VII)
Archives nationales
- Minutes de Simon LE MERCIER, 1609 - 1647; MC/ET/VII/1 - MC/ET/VII/37
  - Minutes. 1644, MC/ET/VII/33
    - Marché entre Jean-Georges Salomon, maître peintre, demeurant rue Guisarde, et Louis de Lintlaër, ingénieur et fontainier artificiel du roi et maître de la pompe du Pont-Neuf, pour la décoration de la grotte qui se trouve dans la maison de la pompe. Les plafonds et le mur seront décorés de coqu
      Documents du Minutier central concernant les peintres, sculpteurs et graveurs au XVIIe siècle (1600-1650) [études I à X, 1955 actes], par Marie-Antoinette Fleury, tome I, Paris, S.E.V.P.E.N, 1969, p. 636 (instrument de recherche imprimé dématérialisé, certaines notices sont plus détaillées dans la version intégrale accessible en ligne par la rubrique 'Autres instruments de recherche', voir contexte dans le Plan d’orientation général - Notaires de Paris, guides thématiques du Minutier).
      marché; Guisarde (rue); Neuf (pont); Lintlaër, Louis de; Salomon, Jean Georges; ingénieur; plombier; peintre; pompier
    - Contrat de mariage entre Chrétien Reinhart, orfèvre, demeurant rue de la Fromagerie, fils de Elie Reinhart, orfèvre à Leipzig en Allemagne, et de Maria Raouche, et Lucie Laborde, fille de feu Abraham Laborde, valet de chambre du cardinal de Lorraine, et de Marie Henriet, et veuve en premières noces de Claude Boitel, marchand drapier à Nancy, assisté de son oncleIsraël Henriet, peintre, demeurant rue de l'Arbre Sec., 28 août 1644; MC/ET/VII/33
      Parmi les signatures, figurent celles de Jean Henri Reinhart, orfèvre, frère, d'Étienne Ducloux, orfèvre de l'évêque de Metz, d'Henri Stresor, maître peintre, d'Israël Silvestre, cousins germains de la future, d'Augustin Quesnel, maître peintre, d'Antoine Lemercier, orfèvre et valet de chambre de la reine.
      Documents du Minutier central concernant les peintres, sculpteurs et graveurs au XVIIe siècle (1600-1650) [études I à X, 1955 actes], par Marie-Antoinette Fleury, tome I, Paris, S.E.V.P.E.N, 1969, p. 298 (instrument de recherche imprimé dématérialisé, certaines notices sont plus détaillées dans la version intégrale accessible en ligne par la rubrique 'Autres instruments de recherche', voir contexte dans le Plan d’orientation général - Notaires de Paris, guides thématiques du Minutier).
      contrat de mariage; Leipzig (Allemagne); Nancy (Meurthe-et-Moselle); Arbre-Sec (rue de l'); Fromagerie (rue de la); Boitel, Claude; Ducloux, Etienne; Henriet, Israël; Henriet, Marie; Laborde, Abraham; Laborde, Lucie; Lemercier, Antoine; Lorraine (cardinal de) (?); Quesnel, Augustin (1595-1661); Raouche, Maria; Reinhart, Chrétien; Reinhart, Elie; Reinhart, Jean Henri; Silvestre, Israël; Stresor, Henri; négociant; orfèvre; peintre; employé de maison
    - ORFÈVRE REINHARDT Jean, Henri § contrat de mariage, 28 août 1644; MC/ET/VII/33
      contrat de mariage; Reinhardt, Jean, Henri
    - ORFÈVRE REINHARDT Christian § contrat de mariage, 28 août 1644; MC/ET/VII/33
      contrat de mariage; Reinhardt, Christian
    - ORFÈVRE à Leipsig, REINHARDT Alia + § contrat de mariage, 28 août 1644; MC/ET/VII/33
      contrat de mariage; Reinhardt, Alia
    - ORFÈVRE de l'évêque de Metz, DUCLOUX Etienne § contrat de mariage, 28 août 1644; MC/ET/VII/33
      contrat de mariage; Ducloux, Etienne
    - JOAILLIER LEBLANC (Guillaume) § contrat de mariage, 28 août 1644; MC/ET/VII/33
      contrat de mariage; Leblanc, Guillaume
    - REINHARDT (Christian) orfèvre rue de la formagerie § contrat de mariage entre .. fils de feu Alia REINHARDT orfèvre à Leipsig et Lucie LABORDE en présence de Israël HENRIET peintre Jean, Henry REINHARDT orfèvre et Guillaume LE BLANC, marchand joaillier Etienne DULLOUX orfèvre de l'évêque de Metz A Henri TREZOR peintre, 28 août 1644; MC/ET/VII/33
    - PASQUIER (Pierre) marchand grainetier demeurant fbg Saint-Honoré § contrat de mariage entre Pierre PASQUIER et Marie BOUCHERY, 10 septembre 1644; MC/ET/VII/33
      contrat de mariage; Pasquier, Pierre
    - ORFÈVRE TURPIN Antoine § constitution, 10 septembre 1644; MC/ET/VII/33
      Turpin, Antoine
    - TURPIN (Antoine) marchand orfèvre rue des Deux Portes § Constitution par. .. à Marie CHEFDEVILLE veuve de Jean-Pierre GARNIER, marchand de vin, 10 septembre 1644; MC/ET/VII/33
    - BERAULT (Marie) § Testament de Marie BERAULT femme de Jean PETU compagnon charpentier, 14 septembre 1644; MC/ET/VII/33
      testament; Berault, Marie
    - CHARPENTIER (compagnon) PETU (Jean) § testament, 14 septembre 1644; MC/ET/VII/33
      testament; Petu, Jean
    - LE POT (Marcel) éperonnier demeurant rue Saint-Honoré § Vente de droits successifs par .., 15 septembre 1644; MC/ET/VII/33
      acte de vente; Le Pot, Marcel
    - EPERONNIER LEPOT (Marcel) § vente de droits successifs, 15 septembre 1644; MC/ET/VII/33
      acte de vente; Lepot, Marcel
    - DELAPORTE (Augustin) brodeur de S.A.R. demeurant rue des Bons-enfants § Obligation par. .. à François LADAN maître brodeur pour prêt de 1.533 l., 21 septembre 1644; MC/ET/VII/33
      obligation; Delaporte, Augustin
    - BRODEUR du Roi DELAPORTE (Augustin) § obligation, 21 septembre 1644; MC/ET/VII/33
    - BRODEUR LADAN (François) § obligation, 21 septembre 1644; MC/ET/VII/33
      obligation; Ladan, François
    - GUILLIART (Thomasse) § Inventaire après décès de Thomasse GUILLIART femme de Louis Philippe DE PACY m/tre/ d'hôtel du prince de Condé (8 tableaux)., 3 octobre 1644; MC/ET/VII/33
      inventaire; Guilliart, Thomasse
    - TABLEAUX § inventaire après décès de Thomasse GUILLIART femme de Louis Philippe DE PACY, maître d'hôtel du prince de Condé 8 tableaux, 3 octobre 1644; MC/ET/VII/33
    - LE MERCIER (Antoine) le jeune marchand orfèvre demeurant à Paris § procuration par .. à Anthoine LEMERCIER (l'aîné) orfèvre, valet de chambre de la Reine, 5 octobre 1644; MC/ET/VII/33
    - ORFÈVRE LE MERCIER Antoine le jeune § procuration, 5 octobre 1644; MC/ET/VII/33
    - ORFÈVRE LE MERCIER Antoine l'aîné § procuration, 5 octobre 1644; MC/ET/VII/33
    - DESNOYERS (Pierre) substitut du président général en la Cour de Parlement § inventaire après décès de Pierre DESNOYERS, 10 octobre 1644; MC/ET/VII/33
      inventaire; Desnoyers, Pierre
    - LEGRAS (Claude) § inventaire après décès de Claude LEGRAS, 11 octobre 1644; MC/ET/VII/33
      inventaire; Legras, Claude
    - JOFFART (Jacques) maître charron, carrossier § contrat de mariage entre Jacques JOFFART et Magdelaine DELAHAYE, 15 octobre 1644; MC/ET/VII/33
      contrat de mariage; Joffart, Jacques
    - MARESCHAL (Paul) orfèvre demeurant aux Galeries du Louvre § apprentissage chez .. de Isaac DELABARRE âgé de 14 ans fils de Josias DELABARRE orfèvre de Mgr le duc d'Orléans pour 4 ans moyennant 300 l. t., 4 novembre 1644; MC/ET/VII/33
      contrat d'apprentissage; Mareschal, Paul
    - ORFÈVRE apprentissage § apprentissage, de Isaac DELABARRE, âgé de 14 ans, chez Paul MARESCHAL pour 4 ans moyennant 300 l.t., 4 novembre 1644; MC/ET/VII/33
      contrat d'apprentissage; Delabarre, Isacc; Mareschal, Paul
    - ORFÈVRE MARESCHAL Paul § apprentissage, 4 novembre 1644; MC/ET/VII/33
    - ORFÈVRE de Monseigneur le duc d'Orléans, DELABARRE Josias § apprentissage, 4 novembre 1644; MC/ET/VII/33
      contrat d'apprentissage; Delabarre, Josias
    - Inventaire après décès de Nicolas Bionneau, ' escuier ', vivant sieur de Trousseaux, en une maison sise rue Vieille-du-Temple, paroisse Saint-Nicolas-des-Champs, où pend pour Enseigne l'Eschiquier., 16 novembre 1644; MC/ET/VII/33
      [Huit tableaux et bibliothèque, une page de livres].
      Fichier Bibliothèques.; Fichier dit 'général' XVIIe-XVIIIe siècles.
      inventaire après décès; Vieille-du-Temple (rue); Echiquier (enseigne de l'); Saint-Nicolas-des-Champs (paroisse); Bionneau, Nicolas
    - DUBOURT (Maurice) tapissier du Roi et manufacteur dehtelisse demeurant aux galeries du Louvre § apprentissage chez .. de Charles DUBAT pour 6 ans, 26 novembre 1644; MC/ET/VII/33
      contrat d'apprentissage; Dubourt, Maurice
    - TAPISSIER (apprentissage) § apprentissage de Charles DUBAT chez Maurice DUBOURT pour 6 ans, 26 novembre 1644; MC/ET/VII/33
    - TAPISSIER du Roi DUBOURT (Maurice) § apprentissage, 26 novembre 1644; MC/ET/VII/33
    - Inventaire après décès de Robert Launoy, vicaire de Saint-Merri (15 tableaux)., 5 janvier 1644; MC/ET/VII/34
      Date de révision: 2018 (Marie-Françoise Limon-Bonnet)
    - Contrat de mariage entre Jean de Farnaiques, natif de Lisieux, maître d'hôtel chez M. de Bailleul, et Claude Guillot, femme de chambre de Madame de Bailleul, 3 février 1644; MC/ET/VII/34
      contrat de mariage; De Farnaiques, Jean
    - Bail à loyer pour Jean Granet, orfèvre., 9 mars 1644; MC/ET/VII/34
      bail; Granet, Jean
    - Quittance à Antoine Le Mercier, orfèvre, valet de chambre de la reine, rue de l'Arbre-Sec, par Etienne Langlois, marchand., 4 février 1644; MC/ET/VII/34
    - Contrat de mariage entre Jean Dufay, comte de Maulévrier, bailli de Rouen, et Marguerite de Chaumont, l'une des filles d'honneur de la reine-mère., 7 février 1644; MC/ET/VII/34
      contrat de mariage; Dufay, Jean
    - Contrat de mariage entre François de Brichanteau, marquis de Nangis, et Marie de Bailleul, l'une des filles d'honneur de la reine-mère., 1645; MC/ET/VII/34
    - Bail à loyer pour Pierre Lirot, chirurgien ordinaire du roi., 15 février 1644; MC/ET/VII/34
      bail; Lirot, Pierre
    - Inventaire après décès de Judith Fontaine, femme en secondes noces de Robert Villot, dit Gournay, écuyer de cuisine du duc de Longueville, à la requête de Nicolas de Fontaine, maître orfèvre., 3 mars 1644; MC/ET/VII/34
      inventaire; Fontaine, Judith
    - Contrat de mariage entre Henri Foucault, comte de Saint-Germain, et Agnès de Bailleul., 16 mars 1644; MC/ET/VII/34
      contrat de mariage; Foucault, Henri
  - Minutes. 1645, MC/ET/VII/34
    - Promesse entre Pierre de Corbye et Nicolas Roussel., janvier 1645; MC/ET/VII/34; 1
      Actes signalés par le personnel du Minutier central des notaires de Paris
    - Bail par Josias de Labarre, marchand orfèvre, à Lucas Leclerc, tonnelier et laboureur., 6 janvier 1645; MC/ET/VII/34; 2
    - Quitance d'Elisabeth Destivaux au vicomte de Chavanne., janvier 1645; MC/ET/VII/34; 3
    - Constitution de Nicolas de Bailleul, Elisabeth Marie Mallier, Jean Levasseur., janvier 1645; MC/ET/VII/34; 4
    - Conventions entre Maurice Dubourg, tapissier, conducteur des manufactures de tapisseries pour le roi, demeurant aux galeries du Louvre, et Nicolas Augran (Angran ?), ouvrier en tapisserie., 12 janvier 1645; MC/ET/VII/34; 6
      Dubourt, Maurice
    - Apprentissage Nicolas Musart pour Nicolas Musart, âgé de 14 ans, pour 5 ans, sans débours de part ni d'autre, chez Charles Lormier, mercier groissier joaillier, demeurant rue Saint-Denis., 10 janvier 1645; MC/ET/VII/34; 5
    - Inventaire après décès de Jean Janvier, tailleur des écuries du roi, demeurant rue Saint-Honoré, à la requête de Catherine Jusseaume, sa veuve (17 tableaux)., 13 janvier 1645; MC/ET/VII/34; 7
      inventaire; Janvier, Jean
    - Obligation de Maurice Desvieux et Claire Filassier, Albin Filassier., janvier 1645; MC/ET/VII/34; 8
    - Apprentissage Robert Villot pour Antoine Villot, pour 4 ans, chez Lazare Lagogne, mercier grossiste joaillier., 15 janvier 1645; MC/ET/VII/34; 9
    - Constitution par Nicolas Chevaldin, maître sculpteur et peintre, et Marie Lecocq, sa femme, demeurant aux Porcherons, à Philippe de Buyster, sculpteur ordinaire du roi, demeurant au palais des Tuileries, de 22 livres 4 sols 5 deniers tournois de rente au principal de 400 livres., 20 janvier 1645; MC/ET/VII/34; 10
      La rente est garantie par un quartier de terre aux Porcherons.
    - Ratification frères Sébastien Quinquet et Charles Bertrand, religieux de l'Oratoire Notre-Dame-du-Bois, janvier 1645; MC/ET/VII/34; 11
    - Mainlevée Joseph Bernard en son nom et ayant charge de Blaise Milot et Jean Paul., janvier 1645; MC/ET/VII/34; 12
    - Apprentissage par Christophe Martin, compagnon maçon, rue Jean-Pain-Mollet, pour son fils François, durant 4 ans, chez Mathurin Jacquet, maître cordonnier., 24 janvier 1645; MC/ET/VII/34; 13
      contrat d'apprentissage; Martin, Christophe
    - Marché Pierre de Marigny Michel Pingault Jean Quioust., janvier 1645; MC/ET/VII/34; 14
    - Quittance Marin Paul Antoine Bourut Guillaume Braquars, janvier 1645; MC/ET/VII/34; 15
    - Procuration de Pierre de Marquesus., janvier 1645; MC/ET/VII/34; 16
    - Mariage de François Ferrand, fils de Nicolas Ferrand, et Marguerite Combault, fille de Pierre Combault., janvier 1645; MC/ET/VII/34; 17
    - Quittance par Charles Sorel, historiographe de France, demeurant rue Saint-Germain-l'Auxerrois, à Jean Gaboury, tapissier et valet de chambre du roi, d'une somme de 950 livres à cause d'une maison que Gaboury occupait rue de l'Arbre sec., 31 janvier 1645; MC/ET/VII/34; 18
    - Procuration par Jean Lescuyer, procureur de Louis Bailly, à Jean Paturat., février 1545; MC/ET/VII/34; 19
    - Obligation de Claude Guérin et Ambroise Charpentier à Jean Courtin., février 1645; MC/ET/VII/34; 20
    - Procuration de Jean Lescuyer, procureur de Louis Bailly., février 1545; MC/ET/VII/34; 21
    - Apprentissage par Jean Warin pour Jean Hersant chez Nicolas Guiard., février 1545; MC/ET/VII/34; 22
    - Echange Guillaume Lemire et Denis Berthelot., février 1545; MC/ET/VII/34; ?
    - Compromis entre Marguerite de Saint-Aubin, veuve de Claude Poteron, et Antoine Margueron., février 1545; MC/ET/VII/34; 23
    - Vente de Louis Roger à Christophe Belot., février 1545; MC/ET/VII/34; 24
    - Apprentissage de Martin Pegault pour Anne Pegault chez Madeleine Delaplace., février 1545; MC/ET/VII/34; 25
    - Sommation par Jean Gaboury, tapissier valet de chambre du roi, demeurant rue de l'Arbre sec, à Toussaint Racine., 14 février 1645; MC/ET/VII/34; 26
      Gaboury, Jean
    - Arbitrage entre Jean Angiroust et Marie Croyer., février 1645; MC/ET/VII/34; 27
    - Mariage entre Bernard Labelle, maître vitrier, demeurant rue des Saints-Pères, et Françoise de Launay., 22 février 1645; MC/ET/VII/34; 28
      contrat de mariage; Labelle, Bernard
    - Procuration de Jean de Saint-Léger à Jean de Willese., février 1645; MC/ET/VII/34; 29
    - Bail de Claude Magdelain à Lunard Billame., février 1645; MC/ET/VII/34; 30
    - Transport raporté pour minute de François Blanche à René Rousseau., mars 1645; MC/ET/VII/34; ?
    - Déclaration raportée pour minute de Rousseau à Blanche., mars 1645; MC/ET/VII/34; ?
    - Procuration Arnauld de Campelt à Jean Leforcade., mars 1645; MC/ET/VII/34; 31
    - Ratification de Claude Lemireur., mars 1645; MC/ET/VII/34; 32
    - Obligation de Jacques Cocquet à Antoine Cadet., mars 1645; MC/ET/VII/34; 33
    - Apprentissage pour cinq ans, au profit de Théodore Sollier, fils de Charles Sollier, maître bourrelier, par Nicolas Charnus, maître vitrier et peintre, demeurant rue des Billettes, son oncle, auprès de Jean Chaudron, maître vitrier, demeurant rue Vieille-du-Temple, sans débours de part ni d'autre., 15 mars 1645; MC/ET/VII/34; 34
      L'apprenti sera logé, nourri, chauffé, éclairé et même habillé aux frais du maître.
      contrat d'apprentissage; Billettes (rue des); Vieille-du-Temple (rue); Charnus, Nicolas; Chaudron, Jean; Sollier, Charles; Sollier, Théodore; sellier; peintre; vitrier
    - Procuration Louis Bailly., mars 1645; MC/ET/VII/34; 35
    - Mariage entre Gilles Godo, maître éperonnier, demeurant rue Saint-Honoré, et Françoise Guétard, d'Ancelot Senestre et Marguerite de Lambye stipulant pour (à revoir), 21 mars 1645; MC/ET/VII/34; 36
    - Titre nouvel entre François de Baudeschard et Françoise de Conty et Jacques Havault., mars 1645; MC/ET/VII/34; 36 bis
    - Ratification par Bernard Lestargues., mars 1645; MC/ET/VII/34; 37
    - Rachat par Louise Bourille à Pierre Lestrecel., mars 1645; MC/ET/VII/34; 38
    - Titre nouvel entre Philippe de Lenoncourt et Jean Labbé., avril 1645; MC/ET/VII/34; 39
    - Constitution de François Lepage et Anne Arnoulin à Manuel Doutreleau, avril 1645; MC/ET/VII/34; 40
    - Procuration de Charlotte de La Tour à Henri de La Tour, MC/ET/VII/34; 41
    - Promesse de Thomas Vantarny et Pierre Serantony à Charles Guérin., avril 1645; MC/ET/VII/34; 42
    - Mariage Edouard Facquet, bourgeois de Paris, Félix Duhousset, 20 avril 1645; MC/ET/VII/34; 43
      contrat de mariage; Focquet, Edouard
    - Quitance Mathieu Lemire, tuteur de ses enfants Madeleine de Masicot et autres Denis Hardy., avril 1645; MC/ET/VII/34; 44
    - Rachat Charles Laisné à Etienne Le Maistre, avril 1645; MC/ET/VII/34; 45
    - Procuration Louis de Saint-Simon à Jean Pomeau., avril 1645; MC/ET/VII/34; 46
    - Apprentissage de Toussaint Gorin pour Marie Coulon chez Jeanne Bonnet., mai 1645; MC/ET/VII/34; 47
    - Procuration Paul de Francine., mai 1645; MC/ET/VII/34; 48
    - Apprentissage de Marie Barbier pour Etienne Mauvier chez Philibert Dumont., mai 1645; MC/ET/VII/34; 49
    - Transport de Jacques de Villiers à Claude Mercier., mai 1645; MC/ET/VII/34; 50
    - Bail par Girard Laurens, conducteur des ouvrages de tapisserie de haute lisse du roi, demeurant aux Galeries du Louvre, et Nicolas Pillegrain, conseiller du roi, à Nicolas Gaignard, marchand charcutier., 19 mai 1645; MC/ET/VII/34; 51
      bail; Laurens, Girard
    - Quittance respective entre Jean Nous et Edme Dalle., mai 1645; MC/ET/VII/34; 52
    - Apprentissage Jacques Proulay pour René Fasart Mathurin Mussart., mai 1645; MC/ET/VII/34; 53
    - Compte d'Isaac Briot et Jean Racle., juin 1645; MC/ET/VII/34; 54 et 55
    - Transaction Nicolas Lenoir lesd. Briot Racle et Lenoir., juin 1645; MC/ET/VII/34; 56
    - Mariage entre Guillaume Thorel, sieur de Saint-Martin, écuyer, et Isabelle de Cauville., 18 juillet 1645; MC/ET/VII/34
      contrat de mariage; Thorel, Guillaume
    - Mariage entre Thomas Lemaréchal, cocher, rue du Cimetière, et Catherine Palletten veuve de Pierre Fourdrin, compagnon corroyeur., 24 juillet 1645; MC/ET/VII/34
      contrat de mariage; Lemaréchal, Thomas
    - Marché entre Cyprien et Pierre Tanquart, charpentiers, demeurant à Rueil, et Marie Dujardin, veuve de Paul Lemercier, moyennant 141 livres, pour la charpenterie d'un pressoir., 27 juillet 1645; MC/ET/VII/34
      marché; Tanquart, Cyprien
    - Contrat de mariage entre François Gendron, sieur de Braulieu, demeurant rue Saint-Honoré, et Madeleine Bailly., 29 juillet 1645; MC/ET/VII/34
      contrat de mariage; Gendron, François
    - Inventaire général des titres concernant le fief de Gravois, appartenant au couvent des frères minimes de l'Oratoire de Saint-François de Paule, 31 juillet 1645; MC/ET/VII/34
      inventaire; Gravois, fief de
    - Echange par les frères minimes de l'Oratoire de Notre-Dame, du bois de Vincennes., 31 juillet 1645; MC/ET/VII/34
      échange
    - Contrat de mariage entre Thomas Amiot, tailleur ordinaire de la duchesse de Longueville, et Marguerite Dumont., 28 août 1645; MC/ET/VII/34
      contrat de mariage; Amiot, Thomas
    - Constitution par Jacques Levesque, chirurgien ordinaire du prince de Condé, demeurant rue Jean Bizon., 16 septembre 1645; MC/ET/VII/34
      Levesque, Jacques
    - Apprentissage pour 7 ans de Pierre Tessier, âgé de 12 ans, chez Maurice Dubourt, tapissier, demeurant aux Galeries du Louvre., 25 septembre 1645; MC/ET/VII/34
    - Ratification par Nicolas Chamus, maître vitrier et peintre sur verre, demeurant rue des Billettes, d'une transaction entre Michelle Branchu, sa femme en secondes noces, et veuve en premières noces de Nicolas Chaudron, et Mathieu Migron, maître vitrier à Amiens, au sujet d'une partie de maison sise à Amiens et qui appartenait audit Chaudron., 26 septembre 1645; MC/ET/VII/34
      Documents du Minutier central concernant les peintres, sculpteurs et graveurs au XVIIe siècle (1600-1650) [études I à X, 1955 actes], par Marie-Antoinette Fleury, tome I, Paris, S.E.V.P.E.N, 1969, p. 123 (instrument de recherche imprimé dématérialisé, certaines notices sont plus détaillées dans la version intégrale accessible en ligne par la rubrique 'Autres instruments de recherche', voir contexte dans le Plan d’orientation général - Notaires de Paris, guides thématiques du Minutier).
      ratification; accord; Amiens (Somme); Billettes (rue des); Branchu, Michelle; Chamus, Nicolas; Chaudron, Nicolas; Migron, Mathieu; peintre; maître verrier; vitrier
    - Constitution par Noël Quillerier, peintre ordinaire du roi, demeurant dans l'enclos du château du Louvre, paroisse Saint-Germain-de-l'Auxerrois, et par Charlotte Lerambert, sa femme, par Louis Lerambert, sculpteur ordinaire du roi, demeurant avec ledit Quillerier, par Jean Alange, maître maçon, bourgeois de Paris, demeurant rue des Juifs, et par Catherine Lerambert, Monnaie, de 150 livres de rente au principal de 2.700 livres. La rente est garantie par la propriété de la moitié d'une maison rue Saint-Denis, à l'enseigne du 'Croissant d'argent', où demeure le sieur Lessot, maître peintre, qui la loue 200 livres par an, et est propriétaire de l'autre moitié. Par une maison rue Sainte-Avoye, faisant le coin de la rue Braque, louée à un éperonnier 300 livres par an, par une maison rue des Fossés, faisant le coin du quai, devant l'arche Bourbon, louée à un marchand cendrier 400 livres par an; par une petite maison sise faubourg Saint-Denis, louée à un charcutier 36 livres par an; par deux petites maisons et jardins sises au village de Meudon, louées 40 livres par an., 3 octobre 1645 - 28 août 1653; MC/ET/VII/34
      Tous ces immeubles proviennent de la succession de Simon Lerambert, sculpteur ordinaire du roi, et de Jeanne Desneiges, sa femme. Ils ne sont pas hypothéqués, sauf pour une somme de 1.400 livres due à Christophe Lescamousier, garde du corps du roi, dernier mari de Jeanne Desneiges. Ils sont aussi grèvés des frais funéraires de la défunte et des dépenses faites pour Simon Lerambert, leur frère, religieux..
      En marge:.
      - 1650, 22 octobre. - Rachat par Jacques Lessot, maître peintre, à la décharge desdits Quillerier et consorts de 50 livres de rente..
      - 1653, 28 août. - Rachat par les mêmes des 100 livres de rente restante.
      Documents du Minutier central concernant les peintres, sculpteurs et graveurs au XVIIe siècle (1600-1650) [études I à X, 1955 actes], par Marie-Antoinette Fleury, tome I, Paris, S.E.V.P.E.N, 1969, p. 418 (instrument de recherche imprimé dématérialisé, certaines notices sont plus détaillées dans la version intégrale accessible en ligne par la rubrique 'Autres instruments de recherche', voir contexte dans le Plan d’orientation général - Notaires de Paris, guides thématiques du Minutier).
      constitution de rente; Meudon (Hauts-de-Seine); Braque (rue de); Croissant d'Argent (enseigne du); Fossés (rue des); Juifs (rue des); Louvre (palais du); Monnaie (rue de la); Saint-Denis (faubourg); Saint-Denis (rue); Sainte-Avoie (rue); Alange, Jean; Buard, Louis; Desneiges, Jeanne; Lerambert, Catherine; Lerambert, Charlotte; Lerambert, Louis; Lerambert, Simon; Lescamousier, Christophe; Lessot, Jacques; Quillerier, Noël (1594-1669); Quillerier, Noël (1594-1669) (?); maçon; peintre; sculpteur; forgeron
    - Constitution Jean Alange, maçon., 3 octobre 1645; MC/ET/VII/34
      Alange, Jean
    - Quittances données à Noël Quillerier, agissant en tant que tuteur de Simon Lerambert, religieux profès en l'abbaye des Trois-Fontaines, (1) et chargé du règlement de la succession de Jeanne Desneiges, sa belle-mère, veuve de Simon Lerambert, sculpteur ordinaire du roi., 3 octobre 1645 - 15 décembre 1645; MC/ET/VII/34
      Compléments de description: (1) Trois-Fontaine, cant. Thiéblemont-Farémont, arr. Vitry-le-François, Marne.